# 对母公司的子公司单独审计时是否要披露关联方

提问人：kuaijiborden 时间：2022-05-17 13:19:30
最近遇到一家集团公司的子公司审计，有十几个公司同时受该集团公司控制，属于受同一方控制的关联公司，那么在对单独的子公司审计时，不涉及到减少关联方往来，是否要披露关联方关系。欢迎大家讨论。

回答人：chenyiwei
各子公司的法定报表中都需要披露集团内的关联方关系，并完整披露关联方交易和关联往来，除非采用特殊编制基础。